臺灣板橋地方法院交通事件裁定　　　 100年度交聲字第2218號
原處分機關　交通部公路總局臺北區監理所
異　議　人
即受處分人　黃重豐
上列異議人即受處分人因違反道路交通管理處罰條例案件，對於
交通部公路總局臺北區監理所100 年5 月31日所為之裁決處分（
裁決字號：北監營裁字第裁40-C00000000號），聲明異議，本院
裁定如下：
    主  文
異議駁回。
    理  由
一、原處分意旨略以：異議人即受處分人黃重豐於民國99年11月
    2 日12時50分許，駛乘車牌號碼781-DCM 號機車，行經新北
    市板橋區（改制前為臺北縣板橋市○○○路與華東路口，因
    闖紅燈違規，為新北市（改制前為臺北縣）政府警察局板橋
    分局信義派出所員警舉發「行經燈光號誌路口闖紅燈」，並
    依道路交通管理處罰條例第53條第1 項之規定，製發北縣警
    交大字第C00000000 號舉發違反道路交通管理事件通知單（
    下稱舉發通知單），並當場將上揭舉發通知單交予異議人收
    受。原處分機關以異議人違規事實明確，依道路交通管理處
    罰條例第53條第1 項、第63條第1 項第3 款之規定，於100
    年5 月31日以北監營裁字第裁40-C00000000號裁決書裁處罰
    鍰新臺幣（下同）2,700 元，並記違規點數3 點，前開裁決
    書於100 年6 月8 日合法寄存送達等情，有前述舉發通知單
    、裁決書、送達證書在卷足稽。
二、聲明異議意旨如附件。
三、按汽車駕駛人，行經有燈光號誌管制之交岔路口闖紅燈者，
    處1,800 元以上5,400 元以下罰鍰，並應記違規點數3 點，
    道路交通管理處罰條例第53條第1 項、63條第1 項第3 款分
    別定有明文。
四、經查：
  (一)異議人於本院訊問時自承確於99年11月2 日12時50分許，騎
    乘騎乘車牌號碼781-DCM 號機車，沿新北市○○區○○路往
    板橋方向行駛，於行經四川路與華東路口，左轉至東華路一
    節不諱（見本院100 年7 月21日訊問筆錄）。又異議人於前
    開時、地闖越紅燈之違規事實，業據證人即當日舉發員警何
    政霖於本院訊問時證稱：當天伊在四川路2 段140 巷16弄與
    華東路交叉路口實施交通稽查，異議人騎乘機車由浮洲橋下
    來沿四川路前行，行經四川路與華東路口時，左轉至華東路
    ，伊見當時華東路上之號誌為綠燈，故四川路上號誌必為紅
    燈，異議人係於四川路上之號誌為紅燈之情形下左轉進入華
    東路，伊於異議人轉入華東路時攔停異議人並舉發。四川路
    與華東路路口之號誌有3 個時相，第一時相係四川路上雙向
    均綠燈，且左轉機慢車專用號誌為直行綠燈箭號，此時由浮
    洲橋下來沿四川路直機車若欲左轉至華東路，可前行至待轉
    區，或在最外側車道臨停，待左轉機慢車專用號誌轉為左轉
    綠燈箭號時再進入華東路，第二時相係浮洲橋下至四川路上
    號誌為紅燈，但有左轉綠燈箭號，因此時四川路上雙向均為
    紅燈，故汽車可直接左轉，機車須依左轉機慢車專用號誌由
    最外側車道左轉，第3 三時相係四川路雙向均紅燈，華東路
    號誌為綠燈，此時華東路上車輛可直接行駛至四川路上，華
    東路上號誌為綠燈時，四川路上之號誌必定係紅燈，因若此
    時仍讓四川路上車輛通行，必定會與華東路上車輛衝突等語
    （見本院100 年7 月21日訊問筆錄）。證人何政霖明確證述
    異議人騎乘機車之行向，與異議人所自承之行向相同，足證
    證人確實目睹異議人行車方向，又異議人證述其係依所見華
    東路上號誌而推斷四川路上號誌進而舉發本案，果證人何政
    霖有意誣攀，大可直接陳述所欲建構之事實，實無必要虛構
    如此轉折之事實而徒增波折，益徵證人前開所言應屬信實。
    又前開四川路與華東路路口號誌採全天3 時相運作，於第3
    時相即華東路亮綠燈，其餘方向則皆為紅燈一節，新北市交
    通局100 年9 月9 日北交工字第1001218614號函在卷可參，
    足佐證人前開所述華東路號誌綠燈時，四川路之號誌為紅燈
    一節為實。異議人確有前開違規情事，堪以認定。
  (二)次按行為人有本條例之情形者，應填製舉發違反道路交通管
    理事件通知單，並於被通知人欄予以勾記，其通知聯依下列
    規定辦理：當場舉發者，應填記駕駛人或行為人姓名、性別
    、出生年月日、地址、身分證統一編號及車主姓名、地址、
    車牌號碼、車輛種類；被查獲之駕駛人或行為人為受處分人
    時，應於填記通知單後將通知聯交付該駕駛人或行為人簽名
    或蓋章收受之；拒絕簽章者，仍應將通知聯交付該駕駛人或
    行為人收受，並記明其事由及交付之時間；拒絕收受者，應
    告知其應到案時間及處所，並記明事由與告知事項，視為已
    收受，違反道路交通管理事件統一裁罰基準及處理細則第11
    條第1 項第1 款定有明文。從而當場舉發案件原則上以填製
    舉發通知單，並將舉發通知單交由受處分人收受或被查獲之
    行為人代收為舉發程序完成暨生效之要件，設若受處分人或
    被查獲之行為人拒絕收受者，只要舉發員警告知其應到案時
    間、處所並記明事由與告知事項者，舉發程序亦合法有效。
    本件異議人於前開時、地違規後，經員警當場攔停後，依上
    開規定填製舉發違反道路交通管理事件通知單交予異議人，
    然異議人拒絕簽收，經舉發員警告知異議人應到案處所、時
    間及權益並將前開情事載明於通知單，並註記拒簽收一情，
    業據證人何政霖於本院訊問時證述明確（見本院100 年7 月
    21 日 訊問筆錄），復有本件舉發通知單移送聯影本在卷可
    考，且異議人亦自承遭警舉發，員警告以罰款1,800 元，其
    因氣憤故忘記員警有無告知應到案時、地等語（見本院100
    年7 月21日訊問筆錄），依異議人所述，員警既已告知罰緩
    金額，衡情當會一併告知到案時、地，則依前揭違反道路交
    通管理事件統一裁罰基準及處理細則第11條第1 項第1 款自
    當視為異議人已收受該通知單，從而，異議人自應遵期到案
    。異議人雖辯稱自事發後未收受任何函件，竟遭加罰逾期罰
    款云云，實因己身之咎，自難以此諉責。異議人前開所辯，
    亦無可取。
五、綜上所述，異議人確有在前開時、地，駕車行經有燈光號誌
    管制之交叉路口闖紅燈違規行為。原處分機關依前開道路交
    通管理處罰條例第53條第1 項、第63條第1 項第3 款之規定
    ，裁處受處分人罰鍰2,700 元，並記違規點數3 點，尚無違
    誤。異議人異議意旨，為無理由，自應將其異議駁回。
據上論斷，應依道路交通管理處罰條例第87條第2 項、道路交通
事件處理辦法第18條，裁定如主文。
中    華    民    國   100    年    11    月    30    日
                  交通法庭  法  官  何燕蓉
如不服本裁定應於送達後5日內向本院提出抗告狀。
上列正本證明與原本無異。
                            書記官  金和國
中    華    民    國   100    年    12    月    6     日